【裁判字號】    96,訴,1488
【裁判日期】    970708
【裁判案由】    毒品危害防制條例等
【裁判全文】
臺灣桃園地方法院刑事判決              96年度訴字第1488號
公  訴  人  臺灣桃園地方法院檢察署檢察官
被      告  甲○○
                    樓
                    （現於臺灣桃園看守所羈押中）
選任辯護人  陳明欽律師
上列被告因違反毒品危害防制條例案件，經檢察官提起公訴（96
年度偵字第11837 號），本院判決如下︰
    主  文
甲○○販賣第二級毒品，處有期徒刑柒年陸月，如附表一所示之
物均沒收，如附表三編號一所示財物沒收，如全部或一部不能沒
收時，以其財產抵償之。又販賣第二級毒品，處有期徒刑柒年陸
月，如附表一所示之物均沒收，如附表三編號二所示財物沒收，
如全部或一部不能沒收時，以其財產抵償之。又販賣第二級毒品
，處有期徒刑柒年陸月，如附表一所示之物均沒收，如附表三編
號三所示財物沒收，如全部或一部不能沒收時，以其財產抵償之
。又販賣第二級毒品，處有期徒刑柒年陸月，如附表一、二所示
之物均沒收，如附表四編號一所示財物沒收，如全部或一部不能
沒收時，以其財產抵償之。又販賣第二級毒品，處有期徒刑柒年
陸月，如附表一、二所示之物均沒收，如附表四編號二所示財物
沒收，如全部或一部不能沒收時，以其財產抵償之。又販賣第二
級毒品，處有期徒刑柒年陸月，如附表一、二所示之物均沒收，
如附表四編號三所示財物沒收，如全部或一部不能沒收時，以其
財產抵償之。又販賣第二級毒品，處有期徒刑柒年陸月，如附表
一、二所示之物均沒收，如附表四編號四所示財物沒收，如全部
或一部不能沒收時，以其財產抵償之。又販賣第二級毒品，處有
期徒刑柒年陸月，如附表一、二所示之物均沒收，如附表四編號
五所示財物沒收，如全部或一部不能沒收時，以其財產抵償之。
又販賣第二級毒品，處有期徒刑柒年陸月，如附表一、二所示之
物均沒收，如附表四編號六所示財物沒收，如全部或一部不能沒
收時，以其財產抵償之。又販賣第二級毒品，處有期徒刑柒年陸
月，如附表一、二所示之物均沒收。又變造特種文書，足以生損
害於公眾及他人，處有期徒刑肆月，扣案如附表五「變造所用物
品」欄所示之物均沒收。應執行有期徒刑拾捌年，如附表一、二
及五之「變造所用物品」欄所示之物均沒收，如附表三、四所示
財物沒收，如全部或一部不能沒收時，以其財產抵償之。
    事  實
一、甲○○明知甲基安非他命係經公告列為毒品危害防制條例第
    2 條第2 項第2 款之第二級毒品，未經許可不得擅自販賣，
    竟基於意圖營利而販賣第二級毒品甲基安非他命之犯意，而
    為下列行為：
（一）於民國96年2 月16日（即農曆過年前2 日），以每0.1 公
      克新臺幣（下同）500 元之價格，分別販賣價值1,000 元
      、500 元之第二級毒品甲基安非他命與陳昱燐共2 次；再
      於翌日即96年2 月17日，販賣價值500 元之第二級毒品甲
      基安非他命與陳昱燐1 次。3 次交付甲基安非他命之地點
      分別在臺北縣板橋市○○路跟國慶路口、臺北縣永和市某
      永和豆漿店對面及臺北縣板橋市○○○路邊等處。
（二）於96年2 月間某日起至同年5 月間某日止，由丙○○以其
      所持用之門號0000000000號行動電話撥打甲○○所持用之
      門號0000000000號行動電話，向甲○○購買第二級毒品甲
      基安非他命，經甲○○允諾出售後，雙方即約定在位於景
      美之某網咖店內、丙○○位於臺北市○○街之住處及臺北
      縣大漢橋附近等處交付第二級毒品甲基安非他命並收取價
      金，以此方式販賣第二級毒品甲基安非他命與丙○○共6
      次，其中販賣價格為2,000 元者共4 次、價格1,000 元者
      共2 次。
（三）於96年4 月26日，因乙○○之友人「阿平」欲購買第二級
      毒品甲基安非他命2 公克，乙○○遂代「阿平」以電話詢
      問綽號「阿仁」之丁○○有否甲基安非他命可供出售。經
      丁○○回覆並無甲基安非他命可供販賣，而建議乙○○撥
      打甲○○之電話向甲○○購買，並向乙○○表示甲○○所
      販售之第二級毒品甲基安非他命價格為2 公克4,500 元後
      ，於同日下午4 時11分許，由乙○○以其所持用之門號00
      00000000號行動電話撥打甲○○所持用之門號0000000000
      號行動電話，向甲○○購買第二級毒品甲基安非他命，經
      甲○○允諾出售後，雙方即約定在臺北市○○街附近某處
      交付第二級毒品甲基安非他命並收取價金。嗣乙○○、「
      阿平」與甲○○抵達現場後，甲○○表示甲基安非他命價
      格為2 公克5,000 元，「阿平」因覺價格過高，而僅欲購
      買甲基安非他命1 公克，甲○○遂以1 公克2,800 元之價
      格販售甲基安非他命與「阿平」1 次，並表示價款由乙○○及「阿平」與丁○○結算即可。惟甲○○嗣並未向丁○○索討上開販賣第二級毒品甲基安非他命之價金，而尚未
      取得該筆款項。
二、甲○○於96年間因違反毒品危害防制條例案件，經臺灣士林
    地方法院檢察署於96年5 月11日發佈通緝在案，為躲避警方
    臨檢，竟基於變造特種文書之犯意，於96年5 月11日至96年
    5 月15日為警查獲間之不詳時日，在其位於臺北市○○路○
    段109 巷8 弄19號5 樓之住處內，於其前以不詳方式取得之
    黃賜華普通重型機車駕駛執照及普通小型車駕駛執照各1 張
    之照片欄上黏貼自己之照片，而變造具特種文書性質之上開
    駕駛執照2 張，足以生損害於監理單位關於汽、機車駕駛人
    資料管理之正確性及黃賜華。嗣於96年5 月15日為警持搜索
    票，在臺北市○○○路○ 段255 號2 樓A14 室查獲，並扣得
    其所有而供販賣毒品用之MEGAPIXELS廠牌行動電話1 支（含
    門號0000000000號號SIM 卡1 張）、電子磅秤2 個暨黃賜華
    普通重型機車駕駛執照及普通小型車駕駛執照各1 張，及與
    本案無關之甲基安非他命2 包（分別淨重0.8 公克及0.18公
    克）、亞甲基雙氧安非他命1 顆、甲基安非他命吸食器2 組
    、行動電話4 支（均含SI M卡）、違規通知單1 張。
三、案經內政部警政署刑事警察局移送臺灣桃園地方法院檢察署
    檢察官偵查起訴。
    理  由
甲、證據能力部分
一、按被告以外之人於審判外之言詞或書面陳述，除法律有規定
    者外，不得作為證據；被告以外之人於偵查中向檢察官所為
    之陳述，除顯有不可信之情況者外，得為證據；被告以外之
    人於檢察事務官、司法警察官或司法警察調查中所為之陳述
    ，與審判中不符時，其先前之陳述具有較可信之特別情況，
    且為證明犯罪事實存否所必要者，得為證據，刑事訴訟法第
    159 條第1 項、第159 條之1 第2 項、第159 條之2 分別定
    有明文。又刑事訴訟法第159 條之2 所謂「具有較可信之特
    別情況」，應依陳述人於陳述時之「外部情況」是否具有可
    信性決定之，所謂「外部情況」係指就詢問有無出於不正方
    法、陳述是否出於非任意性、有無違反法定障礙事由期間不
    得詢問及禁止夜間詢問之規定、詢問時是否踐行應先告知義
    務、警詢筆錄所載與錄音或錄影內容是否相符等情，且必須
    依據陳述人之觀察、記憶、表達是否正確、陳述人有無虛偽
    陳述之動機，及對照同一待證事項之其他經過詰問證人之證
    述是否相同，有無矛盾之處而加以綜合決定（最高法院94年
    度臺上字第1653號判決意旨參照）。經查：
（一）本件證人陳昱燐、丙○○、乙○○於檢察官訊問時經具結
      後所為之證述，其性質雖均屬傳聞證據，惟本院審酌證人
      陳昱燐、丙○○、乙○○均分別自陳係向被告甲○○購買
      第二級毒品甲基安非他命之人，陳述乃親身經歷本案發生
      經過之全貌，渠等證詞對認定犯罪事實之存否均有其必要
      性，且證人陳昱燐、丙○○、乙○○於檢察官偵查中，經
      檢察官諭知證人有具結之義務及偽證之處罰並命朗讀結文
      具結擔保其證言之真實性後，以證人身分，於檢察官面前
      完整、連續陳述其親身經歷，且查無違法取證之瑕疵存在
      ，應無顯不可信之情形，依刑事訴訟法第159 條之1 第2
      項之規定，自均得為證據。
（二）至陳昱燐、丙○○、乙○○於警詢中所為證述雖均亦屬傳
      聞證據，惟該警詢過程亦查無違法取證之瑕疵存在，且本
      院審理中業已傳喚陳昱燐、丙○○、乙○○到庭以證人身
      分作證，並准許被告對陳昱燐、丙○○、乙○○當庭及先
      前陳述進行詰問，此有本院審判筆錄在卷可考。即已賦予
      被告對於證人陳昱燐、丙○○、乙○○文對質詰問機會，
      因之，參諸刑事訴訟法159 條規定之立法意旨原即在保障
      被告之對質詰問權以觀，證人陳昱燐、丙○○、乙○○於
      審判外之警詢中所為之證述既已經被告於本院審理中經交
      互詰問予以核實，則陳昱燐、丙○○、乙○○於審判外陳
      述與審判中之證述意旨相符之部分，其屬傳聞證據之瑕疵
      ，應已治癒，業可認非仍屬傳聞，而已無依該條規定排除
      之必要。至證人陳昱燐、丙○○、乙○○警詢中所述與審
      判中不符之部分，查證人陳昱燐、丙○○、乙○○於警詢
      中之證述，係於距案發時刻較近之所為，渠等於案發後密
      接時間接受員警詢問時，較無暇斟酌利害關係而為不實陳
      述、亦無餘裕相互勾串而為迴護之詞，復稽以後述之理由
      ，顯可認實具有較可信之特別情況。另參諸證人陳昱燐、
      丙○○、乙○○嗣於本院審理中屢屢翻異前詞一情，渠等
      警詢時所為之證述實為證明犯罪事實存否所必要，是證人
      陳昱燐、丙○○、乙○○警詢中所述與審判中不符之部分
      ，依刑事訴訟法第159 條之2 ，應有證據能力。
二、另本件認定事實所引用之本件卷證所有證據（文書證據、物
    證等證據）等證據，檢察官、被告及其選任辯護人並未主張
    排除前開書證、物證之證據能力，且迄於本院言詞辯論終結
    前均未表示異議，本院審酌前開書證、物證並無證據證明係
    公務員違背法定程序所取得，亦無刑事訴訟法第159 條之4
    之顯有不可信之情況與不得作為證據之情形，本件認定事實
    所引用之本件卷證所有證據（文書證據、物證等證據），亦
    均認為有證據能力。
乙、認定犯罪事實之依據及理由
一、訊據被告甲○○矢口否認有何販賣第二級毒品甲基安非他命
    犯行，辯稱：我從未販賣甲基安非他命給陳昱燐、丙○○、
    乙○○云云。惟查：
（一）上揭事實欄一、（一）所示犯罪事實，業據證人陳昱燐於
      96年5 月16日警詢中證稱：「我與甲○○是朋友間接介紹
      認識，因為今年（即96年）過年前有跟甲○○買過2 、3
      次安非他命。我向甲○○買安非他命1 次0.1 公克，價錢
      為500 元。」等語；於檢察官訊問時具結證稱：「我向甲○○買過3 次安非他命，農曆過年前買過3 次，過年前2
      天（即96年2 月16日）各買1,000 元、500 元，再過一天
      （96年2 月17日）再買500 元。在板橋重慶路口與國慶路
      口交貨。」等語甚詳。至證人陳昱燐嗣於本院審理中雖復
      就其曾於96年農曆過年前2 天交付金錢1,000 元、500 元
      與甲○○；於96年過年前1 天交付金錢500 元與甲○○，
      各次並分別自甲○○處取得第二級毒品甲基安非他命之日
      期、次數、金額等節，證述明確，惟改稱：「我在偵查中
      所述，在農曆過年前向甲○○買過3 次安非他命，過年前
      2 天各買1,000 元、500 元共2 次，隔1 天再買了500 元
      ，均確有其事，但我所稱的『買』是與甲○○『合買』之
      意，我想我與甲○○一起合出，就等於向甲○○買。前開
      3 次中，有1 次的交貨地點是在板橋市○○路跟國慶路口
      ，我在該處等甲○○；另1 次是在永和豆漿店對面，我與
      甲○○一同前往該處向藥頭拿毒品，我站在永和豆漿店對
      面，甲○○去見藥頭時我沒有去，甲○○與藥頭在我前面
      約10幾公尺，我稍微有看到藥頭，但是看不清楚；還有1
      次也是我和甲○○一起到板橋某處大馬路旁邊，我們到的
      時候已經有人在路邊等他了。我在96年5 月16日被拘提，
      好像是抓我毒品，後來被移送組織犯罪條例，我到刑事警
      察局時，抓我的警察翻照片給我看，我說我只認識甲○○
      這個人，警察就說『一鳥吧？』，我說對，警察就問我『
      你知不知道你為什麼會被抓，就是他害你的』，然後比著
      甲○○的照片說是他害的。我在警詢與偵查中講這些事，
      算有一點要報復甲○○。」云云。經查：
   1、證人陳昱燐於本院審理中證稱：「（審判長問：你方才提
      到是因為警察講說是甲○○害你的，害你被抓，所以你一
      半因為警察這樣跟你講，所以你有一點要報復甲○○的意
      思，你要報復他有二種情況，一種是把甲○○所做的，你
      所知道的不法事情跟警察講，讓他被發現，這是報復的一
      種，另一種就是他根本沒有做違法的事情，你故意虛構誣
      陷他，是哪一種？）就是我跟他之間所做的事。（審判長
      問：就是把你跟他之間所做的事情講出來，所以就是沒有
      要虛構誣陷甲○○？）事實就這樣講出來。（審判長問：
      你不是要虛構不存在的事實來誣陷甲○○？）沒有。（審
      判長問：你有沒有要誣賴他？）沒有誣賴他。」等語甚明
      ，再參諸後述之理由，證人陳昱燐於本院審理中，竟甘冒
      偽證罪之風險，將前稱向被告甲○○「購買」第二級毒品
      甲基安非他命一節，改稱為子虛烏有之「合資」情事，而
      為對被告甲○○有利之證述，足認證人陳昱燐顯有為被告
      甲○○脫免其刑之圖，是證人陳昱燐縱因其本身為警查獲
      係肇因於被告甲○○之故，而對被告甲○○心懷不滿，然
      其芥蒂怨隙顯未達於使證人陳昱燐生有虛構事實誣陷被告
      甲○○之動機之程度。是證人陳昱燐於本院審理中所稱，
      其於警詢及檢察官訊問時所證前開向被告甲○○購買第二
      級毒品甲基安非他命之情節，僅係將其本身與被告甲○○
      間所發生之毒品往來情事向員警及檢察官據實相告，使被
      告甲○○販買第二級毒品之不法犯行因此披露後遭受刑事
      訴追，並非為誣賴構陷甲○○而虛構杜撰等情，堪信為真
      。
   2、至證人陳昱燐嗣於本院審理中改稱：「我於警詢及檢察官
      訊問時所稱的『買』是與甲○○『合買』之意，我以為合
      資就是向甲○○購買毒品。」云云。惟證人陳昱燐於本院
      審理中亦證稱：「（審判長問：你為何會把合買跟買混為
      一談？）因為就是我跟他每次合買的時候，出錢之後就都
      是找他那邊的朋友。（審判長問：他那到底是跟誰買？）
      我都跟他一起合買，他跟他朋友買。（審判長問：所以你
      跟他是合買，然後他去跟他的朋友買，是不是？）是。（
      審判長問：所以買的對象是甲○○的朋友？）是這樣講，
      但是那時候我認為就是我對甲○○，甲○○對他朋友。（
      審判長問：你對甲○○，但是甲○○供貨給你？）因為我
      們一起出錢。（審判長問：你認為是甲○○供貨給你的嗎
      ？）不是說供貨，我那時候的認為因為我們合買，一定要
      有二個其中一個去找藥頭來買，然後我跟他合買都是他找
      藥頭去買東西，我的認為說我就是跟甲○○買的。（審判
      長問：那你怎麼不會認為說，因為你是跟甲○○二個人合
      資，就是說共同投資，所以去買是跟甲○○朋友買的？）
      對啊，我就說跟甲○○朋友買的。（審判長問：所以你也
      知道是跟甲○○朋友買的沒錯吧？）是。（審判長問：而
      甲○○不過是一個共同投資，大家合作一起去買東西的一
      個夥伴而已？）對。（審判長問：既然一個是合作的夥伴
      ，另外還有一個你們合作購買東西的對象，這二者之間的
      區別太清楚，怎麼可能會把夥伴變成販賣者呢？）因為那
      時候我想就是自己這樣想。（審判長問：你跟你朋友如果
      共同投資做生意，去進一批汽油要來轉賣，各出一部份錢
      ，你會跟人家講說你是跟你的朋友買這一批汽油嗎？）不
      會啊。（審判長問：你跟朋友共同投資合作要做生意，去
      進一批汽油要轉賣，我問你說你會把跟你共同投資的朋友
      當成買汽油的對象，你說不會，你為何說不會？）不知道
      。（審判長問：很簡單，因為一個是你合作的夥伴，不是
      你進貨的對象，是共同向別人進貨，所以另外那個人才是
      銷售者，是不是這樣子？）是。（審判長問：那情況相同
      ，合作買汽油你不會把合作的夥伴跟銷售者混為一談，那
      合作買安非他命，怎麼會把合作的夥伴跟銷售者混為一談
      呢？）因為當時我也有吃藥的關係吧。（審判長問：為什
      麼買毒品會混為一談，買汽油不會混為一談，這差別在什
      麼地方？）證人陳昱燐沉默不答。（審判長問：大家合作
      投資共同買汽油來轉賣，買的對象是誰，合作的夥伴是誰
      ，你分得清清楚楚，講到安非他命就搞不清楚，這道理何
      在？）證人沉默不答。」等語在卷。堪認證人陳昱燐就「
      合資」係眾人共同出資，委由合資者其中一人或他人，向
      合資者以外之第三人購買所需物品，該第三人始為物品賣
      方，合資者均非擔任賣方角色；「購買」則係由買方將金
      錢交付與賣方，由賣方直接出售物品等意義，均能區別清
      楚且毫無混淆，況陳昱燐倘係本於其確信，而認「合資」
      與「購買」用詞之意義相同，且因此在警詢及檢察官內勤
      訊問時，就與被告甲○○之間毒品往來情形，均稱「向甲○○買」，則依陳昱燐上開就「合資」與「購買」用詞意
      義之認識，陳昱燐核無必要在本院審理中屢屢陳稱係與甲○○「合資」，而否認係向甲○○「購買」甲基安非他命
      。而陳昱燐既就「合資」與「購買」用詞區別知之甚明，
      且在警詢及檢察官訊問時，就與被告甲○○之間毒品往來
      情形，均稱「向甲○○買」，而未曾提及有何與被告甲○○合資購買第二級毒品甲基安非他命之情事，足認證人陳
      昱燐於警詢及檢察官訊問時所稱「向甲○○購買」一節，
      其意即指甲○○即係販售甲基安非他命與陳昱燐之人，而
      絕非「與甲○○合資」一詞之誤用。是被告甲○○確於上
      揭時、地，曾以前述之金額販售第二級毒品甲基安非他命
      與證人陳昱燐一節，堪以認定。證人陳昱燐所證並非向甲○○「購買」，僅係與甲○○「合資」取得甲基安非他命
      一情，顯足認係迴護之詞，不足採信。
   3、至證人陳昱燐於本院審理中固一度證稱：「有1 次我與甲○○一同前往永和豆漿店向藥頭拿毒品，我站在永和豆漿
      店對面，甲○○去見藥頭時我沒有去，甲○○與藥頭在我
      前面約10幾公尺，我稍微有看到藥頭，但是看不清楚。」
      等語。惟查，證人陳昱燐於本院審理中亦證稱：「（審判
      長問：所以買的對象是甲○○的朋友？）是這樣講，但是
      那時候我認為就是我對甲○○，甲○○對他朋友。」等語
      在卷，是依證人陳昱燐上開所證情節，其與被告甲○○之
      藥頭非但未曾接觸，且其顯然認知本身與甲○○及甲○○
      之藥頭間，係「陳昱燐針對甲○○、甲○○針對藥頭」等
      2 段不同之買賣關係，堪認被告甲○○係向藥頭購入第二
      級毒品甲基安非他命後，自居於出賣人地位將之轉售與證
      人陳昱燐，是陳昱燐亦無可能將「向甲○○購買」及「向
      甲○○之藥頭購買」2 事混為一談，益徵證人陳昱燐購買
      第二級毒品甲基安非他命之對象即為被告甲○○，而非甲○○之毒品上手甚明。是被告甲○○縱於向藥頭購買第二
      級毒品甲基安非他命以便轉售時，曾攜同證人陳昱燐一同
      前往，仍無從認證人陳昱燐購買基安非他命之對象為被告
      甲○○之藥頭，是殊無從為被告甲○○有利之認定。
   4、綜上，被告甲○○曾分別於96年農曆過年前2 天（即96年
      2 月16日），販賣價值1,000 元、500 元之第二級毒品甲
      基安非他命共2 次；次日（即96年2 月17日）再販賣價值
      500 元之甲基安非他命1 次與證人陳昱燐，3 次販賣第二
      級毒品甲基安非他命所得合計為2,000 元，交貨地點分別
      在臺北縣板橋市○○路跟國慶路口、臺北縣永和市某永和
      豆漿店對面及臺北縣板橋市○○○路邊等節，堪以認定。
（二）上揭事實欄一、（二）所示犯罪事實，業據證人丙○○於
      96年5 月16日警詢中證稱：「我都是向禿頭（甲○○）購
      買安非他命，我是在景美的網咖認識的，禿頭（甲○○）
      問我有無在烘（施用安非他命），我就說有施用過，禿頭
      （甲○○）就留0000000000手機給我，告訴我有需要可以
      向他購買安非他命。我向甲○○購買過6 次安非他命，從
      96年2 月開始至96年5 月，詳細日期我不記得了，交易地
      點不一定，有時甲○○會送過來，價錢1,000 至2,000 元
      ，重量我不知道，我都是打0000000000給禿頭聯絡購買安
      非他命的。我在25歲時有施用過安非他命，後來就戒了，
      一直到今年（96）才又開始施用，最後一次施用是在96年
      5 月12日晚間8 時許，在臺北縣板橋市○○路250 巷44號
      住處施用安非他命。」等語；於檢察官訊問時證稱：「我
      的毒品是向甲○○購買，我是分別在過年前至5 月，大約
      向甲○○購買6 次，我都是用0000000000的電話撥打甲○○的0000000000號向他購買，交貨地點不一定，有時在大
      漢橋、有時在我臺北市○○街附近。」等語甚詳。至證人
      丙○○嗣於本院審理中雖復就其曾交付金錢與甲○○，各
      次並分別自甲○○處取得第二級毒品甲基安非他命之期間
      、次數、金額等節，證述明確，惟改稱：「0000000000號
      碼的手機是我的，現在還在使用。我與甲○○在景美、新
      店附近的網咖認識，我們在第2 次聊天時就聊到安非他命
      的事。甲○○說他拿的到，我們一起一人出一半的錢去拿
      。安非他命是甲○○交到我手上。我錢先給甲○○，然後
      他去找他朋友，回來一樣就是在網咖那邊。有時候等1 、
      2 個小時，有時候30幾分，不一定。甲○○交給我安非他
      命，是拿1 包給我，說『這個就是』。我們沒有在網咖現
      場分裝安非他命，甲○○已經分好，沒有在網咖分。我們
      交錢及交安非他命的地點都是在景美的網咖比較多，網咖
      在秀朗橋下去左轉，旁邊有新店分局，也有在大漢橋附近
      交貨過。次數共6 次，我每次出1,000 元或2,000 元，出
      2,000 元的次數較多，起碼4 次。我在96年3 、4 月之前
      是住在台北市○○○街，之後才搬到板橋中正路，我也有
      跟甲○○約在我泉州街的住處附近交錢給甲○○，然後甲○○再拿安非他命給我。我不知道甲○○向何人取得安非
      他命，也沒有看過他安非他命的來源。每次都是我打電話
      跟甲○○說我要拿，然後再跟甲○○約地方碰面，碰面的
      時候我要先拿錢給甲○○，然後甲○○去拿回來交給我，
      所以交的地點有時候會不一定。我有時候打電話給甲○○
      說要拿多少錢的安非他命，然後約定碰面交易的時間地點
      ，把錢交給甲○○，甲○○當場就把我要的安非他命交給
      我，這種一手交錢一手交貨的情況大概有2 次，也有說見
      面之後甲○○還沒有貨，叫我先等一下，甲○○去調貨，
      調回來之後再交給我，這種情形之下我錢要先給甲○○。
      我所持用之門號0000000000號行動電話於96年4 月17日下
      午2 時20分、下午2 時44分與甲○○所持用之門號000000
      0000號行動電話有通話，當時我們要去繳水費，我在開車
      ，所以叫我老婆打電話給甲○○，電話中提到要『2 張』
      ，是要安非他命的意思。」云云。經查：
   1、證人丙○○於本院審理中先證稱：「甲○○交給我安非他
      命，是拿1 包給我，我們沒有在網咖現場分裝安非他命，
      甲○○已經分好，沒有在網咖分。甲○○拿1 包安非他命
      給我，他說這個就是。」等語，嗣又改稱：「甲○○交給
      我的安非他命有1 、2 次是大家來分，其他幾次是分好了
      。大家再來分的情況是全部倒出來，一半給他一半給我，
      沒有拿秤子。分的地點是在網咖，因為倒出來很快。」云
      云。惟查，網咖為人來人往之公眾場合，被告甲○○與證
      人丙○○竟無懼於渠等持有或施用第二級毒品甲基安非他
      命之犯行遭人察覺，而在眾目睽睽之下朋分所購得之甲基
      安非他命，本已匪夷所思。況被告甲○○亦於本院審理中
      供稱：「因為那時候就是去跟人家買，就是人家包好，打
      電話去會跟人家說幫我分成2 包，譬如說我要買3,000 塊
      或4,000 塊，幫我分成2 包裝好。」等語在卷，益徵證人
      丙○○前開所證其各次係自被告甲○○處分別取得1 包已
      分裝完妥之第二級毒品甲基安非他命一情，始與事實相符
      ，丙○○所稱曾與被告甲○○在網咖朋分購得之甲基安非
      他命云云，顯係杜撰，洵無足採。次查，證人丙○○於本
      院審理中證稱：「我和甲○○合買安非他命，甲○○出的
      錢應該跟我是一樣的，因為我與甲○○在聊天時有講到。
      我沒有跟甲○○去找藥頭，甲○○究竟有沒有出錢我不知
      道。甲○○去找藥頭調藥的情況我也沒有看過，甲○○說
      有出資跟我合買，是朋友我就相信對方。甲○○有出資跟
      我合買，這完全都是甲○○自己說的。」等語在卷，是以
      證人丙○○雖稱其與被告甲○○「合資」，惟就甲○○之
      出資金額無從確定，且丙○○各次自被告甲○○處取得之
      第二級毒品甲基安非他命均已分裝為1 包，是證人丙○○
      僅取得其本身應得之毒品數量，而就甲○○是否確曾出資
      購買一無所悉，則其所證被告甲○○與其「合資」購買第
      二級毒品甲基安非他命一節，是否屬實，已難驟信。再查
      ，證人丙○○於本院審理中證稱：「（審判長問：什麼叫
      合買？）就一人出一半，一人出2,000 塊買4,000 塊的。
      （審判長問：一人出一部份的錢，然後把錢湊在一塊，然
      後由其中一個人去買回來，然後大家再來分，這就叫合買
      嗎？）對。（審判長問：所以合買的意思你搞的清楚吧，
      那什麼叫購買？）購買就是我直接跟他買。（審判長問：
      所以你跟甲○○合買安非他命以及你向甲○○購買安非他
      命這2 種情況一樣嗎？）不一樣。（審判長問：那按照這
      樣來看，代表你也知道他有出資，是否代表當時你把錢拿
      給甲○○的時候，就知道你是跟甲○○合買的？）對。（
      審判長問合買跟購買的意義不同，你在跟甲○○合買的時
      候你就知道了？）知道。」等語在卷，是證人丙○○顯亦
      就「合資」係眾人共同出資，委由合資者其中一人或他人
      ，向合資者以外之第三人購買所需物品，該第三人始為物
      品賣方，合資者均非擔任賣方角色；「購買」則係由買方
      將金錢交付與賣方，由賣方直接出售物品等意義，均知之
      甚詳且能予區別。而丙○○既就「合資」與「購買」用詞
      區別知之甚明，且在警詢及檢察官內勤訊問時，就與被告
      甲○○之間毒品往來情形，均稱「向甲○○購買」，而未
      曾提及有何與被告甲○○合資購買甲基安非他命之情事，
      足認證人丙○○於警詢及檢察官訊問時所稱「向甲○○購
      買」一節，其意即指甲○○即係販售第二級毒品甲基安非
      他命與丙○○之人，並非「與甲○○合資」一詞之誤用。
      復查，甲○○所持用之門號0000000000號行動電話與丙○○所持用之門號0000000000號行動電話於96年4 月17日下
      午2 時20分、下午2 時44分各有1 次聯繫，通話內容分別
      為：「（甲○○：『喂，來了沒有。』）某女：『還在板
      南路，剛剛去繳水錢。』（甲○○：『快一點喔。』）某
      女：『好啦。我要2 張，你要給我多一點。』（甲○○：
      『好啦。』）」、「（甲○○：『喂。』）某女：『你說
      分局右轉直走？』（甲○○：『直走到底，你會看到漢城
      百貨再右轉。』）某女：『是不是景興路這裡？』（甲○○：『對啦！你有沒有看到高點或是大眾銀行？』）某女
      ：『有啦。』（甲○○：『你在那邊等。』）某女：『好
      。』」，此有通訊監察譯文1 份在卷可稽。而上開通話內
      容係被告甲○○與證人丙○○之妻子間之對談，此據被告
      甲○○坦認：「那天是丙○○的太太打電話給我沒錯，丙○○是打電話來問我有沒有在那邊，我說有，丙○○當時
      跟我講他要拿2,000 元，我說好，那我們約在高點那邊見
      面，我是跟丙○○拿了錢之後上去高點的網咖。」等語在
      卷，並經證人丙○○於本院審理中證稱：「（審判長問：
      你叫你老婆打給他，那時候你們去繳水費，你在開車，所
      以請你老婆打的？）是。（審判長問：裡面提到要2 張什
      麼東西？）就買那個東西。（審判長問：什麼東西？）安
      非他命。（審判長問：既然是所謂的請他幫你買或是合買
      ，那價量是別人的問題是固定的，是別人決定的，不是甲○○可以決定，如果是這樣子的話，為何你老婆在電話中
      說二張要多一點，叫他多送一點，是怎麼回事？）我叫她
      這樣講。（審判長問：代表說量多少甲○○可以自行決定
      ？）他那時候跟我說他那邊有。（審判長問：他自己有？
      ）他自己有。」、「（審判長問：甲○○另外去進貨的情
      況，你會跟他講說多給我一點嗎？）也會。（審判長問：
      那甲○○會怎麼說？）就說他朋友沒辦法那麼多。」等語
      甚詳。是倘被告甲○○僅係替證人丙○○向他人調購毒品
      ，或與丙○○合資向第三人購買甲基安非他命，則被告甲○○居於買方之地位，殊無自行決定價量之可能，惟揆諸
      上開通話內容，證人丙○○透過其妻向被告甲○○表示「
      要給我多一點」之際，被告甲○○竟即立刻答允，而未曾
      表示毒品數量需向藥頭爭取等情，益徵被告甲○○確係自
      居於出賣人之地位販售第二級毒品甲基安非他命與證人丙○○無訛。至證人丙○○雖證稱，其於警詢及檢察官訊問
      時2 度陳稱向被告甲○○購買第二級毒品甲基安非他命，
      係因一時緊張口誤所致云云，惟查，口誤乃陳述者因一時
      不察，致所稱情節與事實有所出入，倘證人丙○○僅係因
      一時口誤而陳述與事實不符之事項，則當無多次口誤之內
      容竟仍能完全相符之可能，是證人丙○○所證其於警詢及
      檢察官訊問時2 次相異之場合，因緊張口誤而誤陳相同事
      實一情，顯與常情有違，殊無足採。是被告甲○○確於上
      揭時、地，曾以前述之金額販售第二級毒品甲基安非他命
      與證人丙○○一節，堪以認定。證人丙○○所證並非向甲○○「購買」，僅係與甲○○「合資」取得甲基安非他命
      一情，顯足認係迴護被告之詞，洵無足採。
   2、至證人丙○○於97年5 月13日本院審理中固一度證稱，其
      向被告甲○○購買甲基安非他命之次數為4 到5 次、期間
      為96年2 月間某日至96年4 月初某日云云，惟嗣又證稱：
      「4 、5 、6 次差不多，時間太久我不記得了。」、「我
      是96年5 月16日去警局作筆錄，最後1 次向被告甲○○拿
      安非他命是在差不多半個月到1 個月前。」等語。惟查，
      證人丙○○於96年5 月16日為警拘提，嗣於距案發時刻較
      為接近，記憶當較為清晰之當日警詢及檢察官內勤訊問時
      ，就其向被告甲○○購買第二級毒品甲基安非他命之次數
      為6 次、期間為96年2 月間某日至96年5 月間某日等節，
      均證述明確。再衡諸常情，人之記憶當隨時間日久、印象
      益稀，證人丙○○於本院審理中作證之日期，距案發期間
      已約1 年，其就曾向被告甲○○購買毒品之次數甚且難以
      確定，是丙○○於距案發時刻相隔甚久後於本院審理中所
      證向被告甲○○購買甲基安非他命之次數、期間，是否屬
      實，已難驟信。且衡諸證人丙○○嗣於本院審理中對被告
      甲○○之犯行多所迴護等節，堪認丙○○於警詢中所述較
      與事實相符。是被告甲○○販賣第二級毒品甲基安非他命
      與證人丙○○之次數應為6 次、期間為96年2 月間某日至
      96年5 月間某日一情，堪以認定。又證人丙○○向被告甲○○購買甲基安非他命，係「2,000 元的次數起碼4 次」
      、「我錢要先給甲○○」等節，業據證人丙○○於本院審
      理中證述甚詳，足認被告甲○○6 次販賣第二級毒品甲基
      安非他命與證人丙○○，均已收訖各次之價金無訛，另依
      「罪證有疑、利歸被告」原則，應認被告甲○○販賣甲基
      安非他命與證人丙○○之各次價金，分別為2,000 元共4
      次、1,000 元共2 次，是被告甲○○販賣第二級毒品甲基
      安非他命與證人丙○○之所得合計為1 萬元。
（三）上揭事實欄一、（三）所示犯罪事實，業據被告甲○○於
      本院審理中坦承：「96年4 月26日當天乙○○有打電話來
      ，乙○○是載他朋友『阿平』過來，我確實有交付一點點
      安非他命給乙○○的朋友『阿平』。」等語在卷，復經證
      人乙○○於96年5 月16日警詢中證稱：「我一名綽號『阿
      平』的朋友，問我有無朋友在出安非他命，我就打電話問
      我朋友『阿仁』丁○○有沒有東西，『阿仁』叫我打電話
      給『一鳥』甲○○，我隨即撥『一鳥』的電話，電話中我
      向『一鳥』說：『阿仁叫我跟你拿2 個。』。『一鳥』要
      我到臺北市○○區○○街上的吉野家過去接他，我接到他
      後，我向『一鳥』說你東西先給我，我錢再跟『阿仁』算
      ，因為價錢跟『阿仁』報給我的不一樣，『一鳥』就先拿
      1 個給我，我錢再跟『阿仁』算。『阿仁』跟我講2 個的
      價錢是4,500 元，『一鳥』跟我說2 個要5,000 元。2 個
      是指安非他命2 克。我4 月26日向『一鳥』購買安非他命
      1 克價錢為2,800 元，因為『阿仁』常向我借錢，所以該
      次交易他就說請我朋友吃的，他並沒有向我拿錢。」等語
      ；於96年5 月16日檢察官訊問時具結證稱：「（檢察官問
      ：為何購買毒品？）我朋友阿平問我有沒有毒品，我知道
      阿仁有，我就打電話給阿仁，但是阿仁說他沒有，阿仁叫
      我打給甲○○，所以就在景美找到甲○○，甲○○說2 公
      克安非他命要5,000 元，但是我朋友覺得只需要4,500 元
      ，所以當時就沒有付錢給甲○○，甲○○就叫我去跟阿仁
      算錢。（檢察官問：你有帶你朋友阿平向甲○○買毒品？
      ）對，時間在96年4 月26日下午，我打電話給甲○○向他
      購買毒品。（檢察官問：警方有讓你看通訊監察譯文？）
      沒有，是我直接告訴警察買毒品的時間。（檢察官問：最
      後向甲○○拿多少安非他命？）我朋友阿平拿了1 公克。
      」等語；於本院審理中證稱：「當天我朋友『阿平』想要
      買安非他命，他就問我有沒有朋友在施用，我知道丁○○
      有在施用，我就打電話問丁○○有沒有，我朋友說要跟丁○○買一些，說要跟丁○○買2 克，丁○○說他身上沒有
      ，就叫我打電話問問看甲○○，他知道甲○○有在食用，
      他就叫我打給甲○○，當天我就馬上打電話給甲○○。當
      天見面是在景美愛買百貨後方的停車場，1 公克安非他命
      2,800 元的價格是甲○○提出來的。『阿平』有問丁○○
      說2 克大概要多少錢，但是丁○○的報價與甲○○在現場
      所說的價格不同，有500 元的差價，我朋友說這個價錢太
      誇張，所以只拿一點點。96年4 月26日甲○○交付安非他
      命的時候，我和『阿平』都沒有無付錢給甲○○。96年4
      月26日我用門號0000000000號行動電話撥打甲○○的門號
      0000000000號行動電話與甲○○聯絡，我直接跟甲○○說
      要跟他拿2 個，問甲○○方不方便，甲○○很乾脆的跟我
      說有，這是跟甲○○拿安非他命，沒有請他幫忙調貨的問
      題。」等語甚詳。經查：
   1、證人乙○○上開所證向被告甲○○購買第二級毒品甲基安
      非他命之緣由經過，核與證人丁○○於本院審理中證稱：
      「96年4 月26日，乙○○問我是否有安非他命，我說沒有
      ，並叫他打電話給甲○○，我純粹叫乙○○自己去問別人
      。後來乙○○和甲○○的交涉經過我不清楚。我叫乙○○
      打電話給甲○○的時候，有跟乙○○講2 公克安非他命的
      價錢是4,500 元，這個價格是我叫乙○○打電話給甲○○
      之前，我先打電話問甲○○的，2 公克安非他命4,500 元
      是甲○○的報價。」等語，互核一致。又甲○○所持用之
      門號0000000000號行動電話與乙○○所持用之門號000000
      0000號行動電話於96年4 月26日下午4 時11分曾有聯繫，
      通話內容為：「（甲○○：『喂。』）乙○○：『阿仁叫
      我打電話給你，叫我跟你拿2 個，你在哪裡！阿仁他在幫
      你吹氣球。』（甲○○：『哪有，我叫他回來了啊！我在
      景美。』）乙○○：『我很急，方便嗎？』（甲○○：『
      有啊。』）乙○○：『你在景美3 樓嗎？』」，此有通訊
      監察譯文1 份在卷可稽，亦與證人乙○○、丁○○所證於
      96年4 月26日當日係因乙○○之友人「阿平」欲購買第二
      級毒品甲基安非他命2 公克，乙○○遂代「阿平」以電話
      詢問丁○○有否甲基安非他命可供出售，嗣丁○○回覆並
      無甲基安非他命可供販賣，並建議乙○○撥打甲○○之電
      話向甲○○購買，且向乙○○表示甲○○所販售之第二級
      毒品甲基安非他命價格為2 公克為4,500 元後，即由乙○○撥打電話向甲○○購買第二級毒品甲基安非他命等購毒
      緣由、聯繫過程等情相符，足認證人乙○○於警詢及檢察
      官訊問時所證其友人「阿平」曾於前開時、地向被告甲○○購買第二級毒品甲基安非他命之情節，顯非出於誣陷被
      告甲○○之目的所為之虛詞，是堪以採信。又證人乙○○
      既於警詢及檢察官訊問時，已自始證稱曾帶同「阿平」向
      被告甲○○購買第二級毒品甲基安非他命等語明確，則就
      向被告甲○○購買之甲基安非他命數量、金額及交易過程
      等節，殊無杜撰矯飾之必要，是證人乙○○所證其友人「
      阿平」於96年4 月6 日係向被告甲○○以2,800 元之價格
      購買第二級毒品甲基安非他命1 公克，被告甲○○並要求
      證人乙○○與證人丁○○結算本次交易價金，是當日證人
      乙○○及「阿平」均未交付購毒價款2,800 元與被告甲○○一情，堪認與事實相符。
   2、至證人乙○○嗣於本院審理中改稱：「當天我朋友『阿平
      』有問丁○○說2 克大概要多少錢，但是丁○○的報價與
      甲○○在現場所說的價格不同，有500 元的差價，我朋友
      就不買了，後來甲○○身上有一些些，就拿出來給阿平，
      請我朋友吃。」云云。惟查，被告甲○○與「阿平」於96
      年4 月26日當天，在交易現場就500 元之價差未能達成共
      識，堪認雙方就該次第二級毒品甲基安非他命交易之價格
      、數量錙銖必較，是被告甲○○既就區區500 元之價差尚
      且有所堅持而未肯降價求售，豈有竟為圖打發乙○○及「
      阿平」2 人，即免費提供第二級毒品甲基安非他命供「阿
      平」施用，使被告甲○○本身非但未有任何利得，甚且損
      失可供販售牟利之第二級毒品甲基安非他命之理？再者，
      證人乙○○與被告甲○○於96年4 月26日前即已相識，證
      人乙○○並曾請甲○○代為處理債務糾紛，而對被告甲○○有相當程度之信任，此據證人乙○○於本院審理中證述
      甚詳，足認2 人互動良好，證人乙○○實無設詞誣攀被告
      甲○○之必要及動機。是倘被告甲○○於96年4 月26日當
      日交付與證人乙○○之友人「阿平」之第二級毒品甲基安
      非他命，純粹免費提供「阿平」施用，以便打發乙○○及
      「阿平」2 人，則被告甲○○顯無可能竟仍向乙○○表示
      「錢再向阿仁算」之必要，則乙○○於警詢中就此情自當
      即刻據實以告，避免被告甲○○徒然背負販毒刑責，豈有
      可能竟反杜撰被告甲○○於交付第二級毒品甲基安非他命
      與「阿平」之際，尚要求乙○○及「阿平」另行與證人丁○○結算該次買賣價金一節，致陷甲○○於販毒重罪之理
      ？足認證人乙○○於本院審理中所證，被告甲○○於96年
      4 月26日當天交付與乙○○友人「阿平」之第二級毒品甲
      基安非他命係免費提供「阿平」施用一情，顯係迴護之詞
      ，洵無足採。
   3、至證人丁○○於本院審理中證稱：「乙○○作證時說他與
      甲○○碰面，結果甲○○開價2 公克5,000 元，差了500
      元，他的朋友『阿平』覺得價格不對，所以沒有拿2 公克
      ，只拿1 公克開價2,800 元，甲○○叫乙○○事後再跟我
      算這2,800 元的錢，事後乙○○有跟我碰面，提到這件事
      情，因為我有欠乙○○的錢，所以我就說算我請客，把債
      務抵掉，所以沒有跟乙○○收這2,800 元的證詞不實在，
      我還欠乙○○錢，怎麼可能會請他。也不可能是抵掉的，
      因為我前前後後欠乙○○這麼多次錢，乙○○也從來沒有
      說過不要算利息，乙○○都是很硬的，該怎麼收就該怎麼
      算。我沒有印象甲○○叫乙○○跟我算安非他命的錢，甲○○也沒有向我要過乙○○跟『阿平』向他拿安非他命而
      沒有給付的價金。」云云。惟查，證人乙○○於警詢及檢
      察官訊問時，均自始證稱曾帶同「阿平」向被告甲○○購
      買第二級毒品甲基安非他命等語明確，而無為被告甲○○
      隱瞞其販毒罪行之情形，而被告甲○○於96年4 月26日當
      日既已交付第二級毒品甲基安非他命1 公克與「阿平」，
      並言明價金為2,800 元而販賣甲基安非他命與「阿平」，
      則被告甲○○事後是否實際取得該筆價款，已於其販賣第
      二級毒品罪成罪與否不生影響，則乙○○就向被告甲○○
      購買甲基安非他命之價款如何交付一節，實無杜撰矯飾之
      必要。反之，證人丁○○為免遭疑涉犯與被告甲○○共同
      販賣第二級毒品甲基安非他命之罪嫌，而就是否曾應被告
      甲○○之要求與證人乙○○及「阿平」結算該次販毒價金
      一節全盤否認，實為人性之常，是衡諸上情，堪認證人乙○○所證被告甲○○曾要求其就該筆購買第二級毒品甲基
      安非他命之價款與證人丁○○結算等情，始與實情相符。
      惟查，揆諸全卷事證，均查無被告甲○○已確實自證人乙○○、「阿平」或丁○○處收得本次販賣第二級毒品甲基
      安非他命價款之實證，是殊無從認被告甲○○已實際取得
      本次交易之價金。
   4、綜上，乙○○於96年4 月26日因其友人「阿平」欲購買第
      二級毒品甲基安非他命2 公克，其遂代「阿平」以電話詢
      問綽號「阿仁」之丁○○有否甲基安非他命可供出售，經
      丁○○回覆並無甲基安非他命可供販賣，而建議乙○○撥
      打甲○○之電話向甲○○購買，並向乙○○表示甲○○所
      販售之第二級毒品甲基安非他命價格為2 公克4,500 元後
      ，乙○○即於同日下午4 時11分許，以其所持用之門號00
      00000000號行動電話撥打甲○○所持用之門號0000000000
      號行動電話，向甲○○購買第二級毒品甲基安非他命，經
      甲○○允諾出售後，雙方即約定在台北市○○街附近某處
      交付第二級毒品甲基安非他命並收取價金。嗣乙○○、「
      阿平」與甲○○抵達現場後，甲○○表示甲基安非他命價
      格為2 公克5,000 元，「阿平」因覺價格過高，而僅欲購
      買甲基安非他命1 公克，甲○○遂以1 公克2,800 元之價
      格販售甲基安非他命與「阿平」1 次，並表示價款由乙○○及「阿平」與丁○○結算即可。惟甲○○嗣並未向丁○○索討上開販賣第二級毒品甲基安非他命之價金，而尚未
      取得該筆款項一節，堪以認定。另縱證人丁○○確曾應被
      告甲○○之邀，出面與證人乙○○、「阿平」結算本次販
      毒價款，惟此或係因被告甲○○與證人丁○○間尚有其他
      債權債務關係之故，而委請丁○○代被告甲○○與乙○○
      、「阿平」結算款項，尚難以此逕認證人丁○○有何與被
      告甲○○共同販賣第二級毒品甲基安非他命之情，附此敘
      明。又揆諸證人乙○○於警詢以迄本院審理中所證，其均
      陳稱本次向被告甲○○購買第二級毒品甲基安非他命之人
      為友人「阿平」，乙○○本身僅係代「阿平」與被告甲○○聯絡，而非自居於買受人之地位向被告甲○○購買毒品
      ，業如前述，是起訴書所載被告甲○○本次販賣第二級毒
      品甲基安非他命之對象為乙○○，此部分顯係誤載，應予
      更正。
（五）再查，販賣第二級毒品係違法行為，非可公然為之，亦無
      公定之價格，不論任何包裝，均可任意分裝增減分量，而
      每次買賣之價量，亦可能隨時依雙方間之關係深淺、資力
      、需求量及對行情之認知、來源是否充裕、查緝是否嚴緊
      ，購買者被查獲時供述購買對象之可能性風險之評估等，
      因而異其標準，並機動調整，非可一概而論，販賣之利得
      除經坦承犯行或價量俱臻明確外，委難察得實情，販賣之
      人從價差或量差中牟利方式雖異，其意圖營利之非法販賣
      行為則一，是除非別有事證，足認係按同一價量委買、轉
      售或無償贈與，確未牟利外，尚難執此遽認非法販賣之證
      據有所未足，致使知過坦承者難辭重典，飾辭否認者反得
      僥倖，而失情理之平。再參酌第二級毒品之交易為政府懸
      為嚴予取締之犯罪，以本件而論，被告甲○○販賣第二級
      毒品甲基安非他命與證人陳昱燐、丙○○、乙○○之次數
      甚繁，而被告甲○○與證人陳昱燐、丙○○之交情均屬普
      通，且與證人丙○○之交情僅限於在網咖遇見時談論網路
      遊戲，或在丙○○欲透過甲○○取得毒品之際，雙方始碰
      面接觸，則被告甲○○與既與證人陳昱燐、丙○○並非至
      親，苟無利潤可圖，衡情應無甘冒遭查緝法辦重刑之風險
      及舟車勞頓往來奔波之辛勞，而多次頻繁交付第一級毒品
      海洛因與證人陳昱燐、丙○○之理。又被告甲○○販賣第
      二級毒品甲基安非他命與證人乙○○之友人「阿平」之際
      ，倘不求利得，則殊無就所販賣第二級毒品甲基安非他命
      之價格錙銖必較，寧可因此而販賣數量減半、該次販賣所
      得減少，亦不願降價求售之理，是被告甲○○顯非以原價
      買賣第二級毒品甲基安非他命與「阿平」甚明。是本件被
      告甲○○販賣第二級毒品甲基安非他命顯具營利之意圖，
      堪以認定。
（六）另查甲基安非他命（Methamphetamine） 及安非他命（Am
      phetamine） 均屬安非他命類之中樞神經興奮劑，且安非
      他命及甲基安非他命之俗名通常混用，而一般用語之習慣
      ，亦未詳加區分安非他命與甲基安非他命。而「目前國內
      緝獲之白色結晶或粉末狀安非他命毒品，其成分多為甲基
      安非他命。」有行政院衛生署管制藥品管理局93年11月2
      日管檢字第0930010499號函示可憑。又被告甲○○為警扣
      得之白色晶體2 小包（分別為毛重1 公克、淨重0.8 公克
      ；毛重0.38公克、淨重0.18公克），經送內政部警政署刑
      事警察局鑑定結果，檢出第二級毒品「甲基安非他命」成
      分，此有內政部警政署刑事警察局96年8 月16日刑鑑字第
      0960127024號鑑定書1 份在卷足憑。是益徵證人陳昱燐、
      丙○○、乙○○所證向被告甲○○購得之安非他命，應為
      甲基安非他命之誤。本案被告甲○○及其辯護人，證人陳
      昱燐、丙○○、乙○○及檢察官所指之安非他命及相關筆
      錄，關於安非他命之記載，應係甲基安非他命之誤，附此
      敘明。
二、上揭事實欄二所示變造具特種文書性質之黃賜華普通重型機
    車駕駛執照及普通小型車駕駛執照各1 張之犯行，業據被告
    於本院審理中坦承在卷，核與證人黃賜華指述情節相符，復
    有機車、汽車駕駛人查詢資料各1 紙在卷足憑，並有黃賜華
    之駕駛執照2 張扣案可稽，足認被告前揭任意性自白與事實
    相符，應堪採信。
三、綜上所述，本件事證明確，被告犯行洵堪認定，應予依法論
    罪科刑。
四、核被告於事實欄一、（一）、（二）、（三）所為，均係犯
    毒品危害防制條例第4 條第2 項販賣第二級毒品罪；於事實
    欄二所為，係犯刑法第212 條變造特種文書罪。被告於販賣
    第二級毒品甲基安非他命前持有第二級毒品甲基安非他命之
    低度行為，應為販賣第二級毒品甲基安非他命之高度行為所
    吸收，不另論罪。至就事實欄二所示犯行部分，起訴書「犯
    罪事實」欄固記載被告係基於「偽造特種文書之犯意」；「
    證據並所犯法條」欄固記載被告甲○○涉犯者為刑法第212
    條之「偽造」特種文書罪，惟起訴書之「犯罪事實」欄，就
    被告甲○○於事實欄二所示犯行之犯罪態樣為換貼照片之變
    造行為，已敘明在卷，是檢察官起訴之犯罪事實顯係變造特
    種文書，是起訴書「犯罪事實」欄記載被告係基於「偽造特
    種文書之犯意」；「證據並所犯法條」欄所載被告涉犯「偽
    造」特種文書罪嫌，顯均係誤載，應予更正。又被告甲○○
    以換貼照片之方式變造黃賜華名義駕駛執照2 張之數行為，
    係於同時同地或密切接近之時地實施，侵害同一之法益，各
    行為之獨立性極為薄弱，依一般社會健全觀念，在時間差距
    上，難以強行分開，在刑法評價上，以視為數個舉動之接續
    施行，合為包括之一行為予以評價，較為合理，則屬接續犯
    ，而為包括之一罪（參照最高法院86年度臺上字第3295號判
    例），是被告甲○○變造黃賜華名義之駕駛執照2 張，係為
    接續犯而僅成立變造特種文書罪一罪。被告先後10次販賣第
    二級毒品甲基安非他命犯行、1 次變造駕照之犯行，犯意各
    別、行為互殊，應予分論併罰。爰審酌被告甲○○正值青壯
    ，竟不思以正當管道賺取所需，為謀一己之私利，即販賣第
    二級毒品甲基安非他命與他人施用，嚴重損及國民健康，且
    犯後矢口否認販賣第二級毒品犯行，心存僥倖，飾詞狡辯以
    圖卸責、態度惡劣，審此情狀，自不得輕縱此舉。又其於通
    緝中不思悛悔，反竟變造駕駛執照以圖躲避警方臨檢，影響
    警方犯罪偵查作為甚鉅，兼衡被告甲○○販賣第二級毒品甲
    基安非他命之次數及金額，尚知坦承變造特種文書犯行之犯
    後態度，並其素行、犯罪動機、手段等一切情狀，分別量處
    如主文所示之刑，並定其應執行之刑。
五、沒收部分
（一）被告甲○○販賣與證人陳昱燐、丙○○及乙○○友人「阿
      平」之第二級毒品甲基安非他命，均係以「公克」為其計
      價基準，此業據證人陳昱燐、丙○○、乙○○證述在卷，
      是顯有以秤重器材精準度量以便計價之需，是被告甲○○
      所販賣之第二級毒品甲基安非他命顯經秤重以求逐次銷售
      重量之一致，足認該扣案電子磅秤2 臺，係被告甲○○用
      以精確度量所販售之甲基安非他命重量，而為供被告甲○○犯販賣第二級毒品甲基安非他命罪所用之物，應依毒品
      危害防制條例第19條第1 項規定諭知沒收。又上開電子磅
      秤2 臺既經扣案，在事理上即無全部或一部不能沒收之虞
      ，故無依同條項之規定贅知「如全部或一部不能沒收時，
      追徵其價額」之必要。
（二）扣案MEGAPIXELS廠牌行動電話1 支（原配用門號00000000
      00號））為被告甲○○所有，業據被告甲○○於本院審理
      中供明在卷。又上開行動電話內含之門號0000000000號SI
      M 卡1 張，經查，目前臺灣各家電信業者均認客戶於申請
      門號並取得SIM 卡後，即取得該SIM 卡之所有權，此有司
      法院97年5 月6 日院台廳刑一字第0970009760號函可稽，
      是堪認上開門號門號0000000000號SIM 卡1 張及其配用之
      MEGAPIXELS廠牌行動電話1 支均係被告甲○○所有，而屬
      供甲○○犯本件事實欄一、（二）、（三）所示販賣第二
      級毒品甲基安非他命犯行所用之物，應依毒品危害防制條
      例第19條第1 項規定宣告沒收，又上開行動電話1 支及SI
      M 卡1 張既經扣案，在事理上即無全部或一部不能沒收之
      虞，故無依同條項之規定贅知「如全部或一部不能沒收時
      ，追徵其價額」之必要。
（三）按毒品危害防制條例第19條規定，犯同條例第4 條至第9
      條、第12條、第19條或第14條第1 項、第2 項之罪者，其
      因犯罪所得之物，沒收之。所稱因犯罪所得之物，自以實
      際所得者為限，苟無所得或尚未取得者，自無從為沒收追
      繳之諭知（最高法院89年度臺上字第3434號判決意旨參照
      ）。經查，被告甲○○於事實欄一、（一）所示時、地，
      販賣第二級毒品甲基安非他命與證人陳昱燐共計3 次，其
      中價格1,00 0元之次數1 次、價格500 元之次數2 次，所
      得共計2,00 0元；於事實欄一、（二）所示時、地，販賣
      第二級毒品甲基安非他命予丙○○共6 次，其中價格2,00
      0 元之次數4 次、價格1,000 元之次數2 次，所得共計1
      萬元，此業如上述，而均為被告甲○○販賣第二級毒品甲
      基安非他命所得之財物，是均應依毒品危害防制條例第19
      條第1 項之規定諭知沒收，如全部或一部不能沒收時，以
      其財產抵償之。至被告甲○○於事實欄一、（三）所示時
      、地，雖以2800元之代價販賣第二級毒品甲基安非他命予
      乙○○之友人「阿平」1 次，惟核無證據證明被告甲○○
      業已自乙○○、「阿平」或丁○○處實際收訖該次交易之
      價金，業如前述，本院自不就此為沒收追繳之諭知。
（四）扣案黃賜華名義之普通重型機車駕駛執照及普通小型車駕
      駛執照各1 張，其上所換貼之甲○○照片各1 張（共2 張
      ），係被告甲○○所有供犯本件變造特種文書罪犯行所用
      之物，爰依刑法第38條第1 項第2 款之規定宣告沒收。
（五）至被告甲○○為警扣得之白色晶體2 小包（分別為毛重1
      公克、淨重0.8 公克；毛重0.38公克、淨重0.18公克），
      經送內政部警政署刑事警察局鑑定結果，檢出第二級毒品
      「甲基安非他命」成分，此有內政部警政署刑事警察局96
      年8 月16日刑鑑字第0960127024號鑑定書1 份在卷足憑，
      業如上述。惟被告甲○○本身亦有施用第二級毒品甲基安
      非他命之情形，業據被告甲○○坦認在卷，而扣案毒品數
      量甚微，縱僅供被告甲○○個人吸食施用所需，亦與常理
      無違，又本院復查無其他積極證據足認該扣案第二級毒品
      甲基安非他命2 包係備供甲○○販賣所用，是上開甲基安
      非他命2 包尚難認與本案甲○○販賣第二級毒品犯行有關
      ，爰不予宣告沒收。又扣案不完整之灰色藥錠1 顆（淨重
      0.19公克，取0.0 8 公克鑑定用罄，餘0.11公克），經送
      內政部警政署刑事警察局鑑定結果，檢出第二級毒品「3,
      4-亞甲基雙氧安非他命」成分，此有內政部警政署刑事警
      察局96年8 月16日刑鑑字第0960127024號鑑定書1 份在卷
      可參，而與本件被告甲○○販賣之毒品種類不同，難認與
      本案有何關連性；扣案甲基安非他命吸食器2 組、行動電
      話4 支（均含SIM 卡）、違規通知單1 張，亦與本案被告
      甲○○販賣第二級毒品罪及變造特種文書罪無關，均不予
      宣告沒收。
六、末查，證人丁○○於本院審理中證稱：「（辯護人問：你吸
    食的毒品跟誰買的？）有時候跟朋友拿的，有時候只有1 、
    2 次跟甲○○拿過，其他很少。」」、「（審判長問：方才
    你說乙○○問你有沒有安非他命，你說沒有，你跟他講說問
    一下甲○○，這是否代表說你之前曾經跟甲○○拿過而知道
    甲○○有貨可以供應？）我有跟他拿過1 、2 次，很少，當
    初還有一個郭軍銜，檢察官好像有傳他開庭過。」等語在卷
    ，堪認被告甲○○此部分另涉犯毒品危害防制條例第4 條第
    2 項販賣第二級毒品罪，惟此部分未據起訴，應由檢察官另
    行依法偵辦，附此敘明。
據上論斷，應依刑事訴訟法第299 條第1 項前段，毒品危害防制
條例第4 條第2 項、第19條第1 項，刑法第11條前段、第212 條
、第51條第5 款、第38條第1 項第2 款，判決如主文。
本案經檢察官許曉微到庭執行職務。
中    華    民    國    97    年    7     月    8     日
                  刑事第十一庭審判長法  官  蔡榮澤
                                    法  官  魏于傑
                                    法  官  林蕙芳
以上正本證明與原本無異。
如不服本判決，應於判決送達後10日內向本院提出上訴狀（應附
繕本），其未敘述上訴理由者，應於上訴期間屆滿後20日內補提
理由書狀於本院，上訴於臺灣高等法院。
                              書記官  郭玉芬
中    華    民    國    97    年    7     月    8     日
毒品危害防制條例第4條
製造、運輸、販賣第一級毒品者，處死刑或無期徒刑；處無期徒
刑者，得併科新臺幣 1 千萬元以下罰金。
製造、運輸、販賣第二級毒品者，處無期徒刑或 7 年以上有期徒
刑，得併科新臺幣 7 百萬元以下罰金。
製造、運輸、販賣第三級毒品者，處 5 年以上有期徒刑，得併科
新臺幣 5 百萬元以下罰金。
製造、運輸、販賣第四級毒品者，處 3 年以上 10 年以下有期徒
刑，得併科新臺幣 3 百萬元以下罰金。
製造、運輸、販賣專供製造或施用毒品之器具者，處 1 年以上 7
年以下有期徒刑，得併科新臺幣 1 百萬元以下罰金。
前五項之未遂犯罰之。
毒品危害防制條例第19條
犯第 4 條至第 9 條、第 12 條、第 13 條或第 14 條第 1 項、
第2 項之罪者，其供犯罪所用或因犯罪所得之財物，均沒收之，
如全部或一部不能沒收時，追徵其價額或以其財產抵償之。
為保全前項價額之追徵或以財產抵償，得於必要範圍內扣押其財
產。
犯第 4 條之罪所使用之水、陸、空交通工具沒收之。
中華民國刑法第212條
偽造、變造護照、旅券、免許證、特許證及關於品行、能力服務
或其他相類之證書、介紹書，足以生損害於公眾或他人者，處1
年以下有期徒刑、拘役或3 百元以下罰金。
附表一：
┌──┬──────┬──┬─────────────┐
│編號│扣案物名稱  │數量│備註                      │
├──┼──────┼──┼─────────────┤
│ 一 │電子磅秤    │2臺 │被告甲○○所有用供犯事實欄│
│    │            │    │一所示販賣第二級毒品甲基安│
│    │            │    │非他命犯行所用之物        │
└──┴──────┴──┴─────────────┘
附表二：
┌──┬──────────┬────────────┐
│編號│物品名稱            │備註                    │
├──┼──────────┼────────────┤
│ 一 │門號0000000000 號SIM│被告甲○○所有用以與證人│
│    │卡1 張及其配用之MEGA│丙○○、乙○○聯繫販賣第│
│    │PIXELS廠牌行動電話1 │二級毒品甲基安非他命事宜│
│    │支                  │所用，為被告甲○○所有用│
│    │                    │供犯事實欄一、（二）、（│
│    │                    │三）所示販賣第二級毒品甲│
│    │                    │基安非他命犯行所用之物  │
└──┴──────────┴────────────┘
附表三：
┌──┬────────┬──────────────┐
│編號│犯罪所得        │備註                        │
├──┼────────┼──────────────┤
│ 一 │1,000元         │被告甲○○於事實欄一、（一）│
├──┼────────┤販賣第二級毒品甲基安非他命  │
│ 二 │500元           │所得財物                    │
├──┼────────┤                            │
│ 三 │500元           │                            │
└──┴────────┴──────────────┘
附表四：
┌──┬────────┬──────────────┐
│編號│犯罪所得        │備註                        │
├──┼────────┼──────────────┤
│ 一 │2,000元         │被告甲○○於事實欄一、（二）│
├──┼────────┤販賣第二級毒品甲基安非他命所│
│ 二 │2,000元         │得財物                      │
├──┼────────┤                            │
│ 三 │2,000元         │                            │
├──┼────────┤                            │
│ 四 │2,000元         │                            │
├──┼────────┤                            │
│ 五 │1,000元         │                            │
├──┼────────┤                            │
│ 六 │1,000元         │                            │
└──┴────────┴──────────────┘
附表五：
┌──┬─────────┬────┬────────┐
│編號│變造之特種文書名稱│變造欄位│變造所用物品    │
│    │                  │        │                │
├──┼─────────┼────┼────────┤
│ 一 │黃賜華普通重型機車│照片欄  │甲○○照片1張   │
│    │駕駛執照          │        │                │
├──┼─────────┼────┼────────┤
│ 二 │黃賜華普通小型車駕│照片欄  │甲○○照片1張   │
│    │駛執照            │        │                │
└──┴─────────┴────┴────────┘


司法院資訊處製作；財團法人民間司法改革基金會備份。
